臺灣高等法院刑事判決
110年度上訴字第3003號
上  訴  人  
即  被  告  張詠岱


義務辯護人  邱怡瑄律師
上  訴  人  
即  被  告  黄偉杰



義務辯護人  趙君宜律師
上列上訴人等因違反毒品危害防制條例案件，不服臺灣士林地方
法院109年度訴字第519號，中華民國110年5月18日第一審判決（
起訴案號：臺灣士林地方檢察署108年度偵字第18244號、109年
度偵字第11719號），提起上訴，本院判決如下：
    主  文
上訴駁回。
    事  實
一、黃偉杰與張詠岱均明知甲基安非他命為毒品危害防制條例所
    規定第二級毒品，依法不得持有、運輸，竟共同基於運輸第
    二級毒品甲基安非他命之犯意聯絡，由張詠岱於民國108年1
    2月2日23時16分許，以其所有之門號0000000000號行動電話
    使用LALAMOVE（下稱拉拉快遞）APP，刊登需在臺北市○○區○
    ○街00號，向取件人黃sir(電話0000000000）取件送至臺北
    市○○區○○路0段000號（起訴書誤載320號）給送件人Jim（電
    話0000000000）之運送訊息，不知情之拉拉快遞外送員蔡○○
    （真實姓名年籍詳卷，下稱蔡姓外送員）接單後於同日23時
    30分許，至臺北市○○區○○街00號5樓B室，向取件人黃偉杰收
    取內裝有甲基安非他命1包（淨重0.834公克，驗餘淨重0.83
    38公克）之紙盒包裹1個，蔡姓外送員收取該包裹後查覺有
    異，並發現該包裹內放有疑似毒品之白色結晶體1包，遂於
    翌日（3日）0時17分許，至臺北市政府警察局士林分局社子
    派出所尋求協助，社子派出所警員乃陪同蔡姓外送員至臺北
    市○○區○○路0段000號交貨，張詠岱於同日1時28分許，接獲
    蔡姓外送員電話通知而出來向蔡姓外送員收取貨物，並交付
    運費新臺幣（下同）240元予蔡姓外送員，警員隨即上前逮
    捕張詠岱，並扣得上開內裝有甲基安非他命1包之包裹1個及
    張詠岱所有之0000000000號行動電話1支。
二、案經臺北市政府警察局士林分局報告士林地檢署檢察官偵查
    起訴。
    理    由
壹、證據能力部分：
一、按被告以外之人於審判外之言詞或書面陳述，除法律有規定
    者外，不得作為證據，刑事訴訟法第159條第1項定有明文。
    次按被告以外之人於偵查中向檢察官所為陳述，除顯有不可
    信之情況者外，得為證據，刑事訴訟法第159條之1第2項亦
    有明文。查被告張詠岱之辯護人雖主張證人蔡姓外送員於偵
    查中之陳述無證據能力（見本院卷第130、141頁），然證人
    蔡姓外送員於偵查中係以證人身分作證，並已依法具結，被
    告張詠岱之辯護人復未釋明其證詞有何顯有不可信之情況，
    依刑事訴訟法第159條之1第2項之規定，證人蔡姓外送員於
    偵查中之陳述有證據能力。
二、次按被告以外之人於審判外之陳述，雖不符合刑事訴訟法第
    159條之1至第159條之4之規定，但經當事人於審判程序同意
    作為證據，法院審酌該言詞陳述或書面陳述作成時之情況，
    認為適當者，亦得為證據。當事人、代理人或辯護人於法院
    調查證據時，知有第159條第1項不得為證據之情形，而未於
    言詞辯論終結前聲明異議者，視為有前項之同意，此觀刑事
    訴訟法第159條第1項、第159條之5自明。除上開證人外，當
    事人、辯護人對本判決所引用其餘被告以外之人於審判外之
    陳述，均未爭執證據能力（見本院卷第130頁），且至言詞
    辯論終結前亦未聲明異議，本院審酌此部分證據資料作成時
    之情況，尚無何違法取證或其他瑕疵，亦認為以之作為證據
    應屬適當，揆諸上開規定，認均有證據能力。　
三、本判決下列認定事實所引用之非供述證據，並無證據證明係
    公務員違背法定程序取得之證據，且與本件待證事實具有自
    然之關聯性，自得為證據使用。
貳、實體部分：
一、認定犯罪事實所憑之證據及理由：
    訊據被告張詠岱、黃偉杰均矢口否認有上開運輸毒品之犯行
    ，㈠被告張詠岱辯稱：因黃偉杰要做網路商店而幫黃偉杰設
    計LOGO，其請黃偉杰寄送之物是隨身碟，並非毒品云云；其
    辯護人辯稱：被告張詠岱與黃偉杰間有委託設計關係，因被
    告張詠岱設計的檔案過大，且兩人電腦系統不相容，而請黃
    偉杰寄送隨身碟，然黃偉杰寄送之包裹有遭蔡姓外送員調包
    ，此由黃偉杰住處到被告張詠岱住處中間有很多派出所，為
    何蔡姓外送員要跑到社子派出所報案？且被告張詠岱當天有
    從拉拉快遞定位系統看到蔡姓外送員在社子派出所，若包裹
    內裝有毒品，被告張詠岱怎麼可能敢去取貨等語。㈡被告黃
    偉杰辯稱：我請張詠岱幫忙設計，當天寄送給張詠岱之物品
    是隨身碟，並非毒品云云；其辯護人則以：蔡姓外送員將紙
    盒包裹送到派出所時，紙盒已遭打開，故紙盒內之物品是否
    為被告黃偉杰寄送之物品已有疑義，況一般人交寄貨物應會
    妥適包裝，是蔡姓外送員說紙盒沒有完全包裝，實有疑義，
    另被告黃偉杰當天交寄物品時有遭蔡姓外送員質疑是否為同
    志身分，且被告黃偉杰包裹貨物時有花較久時間，可能因此
    遭蔡姓外送員懷恨在心而為不實證詞等語置辯。經查：
　㈠被告張詠岱於108年12月2日23時16分許，以門號0000000000
    號行動電話使用拉拉快遞APP，刊登上開運送訊息，蔡姓外
    送員接單後於同日23時30分許，至臺北市○○區○○街00號5樓B
    室向被告黃偉杰收取包裹等事實，為被告等所不爭執，並有
    蔡姓外送員手機APP訊息畫面及小蜂鳥國際物流有限公司所
    提供申登人資料及訂單紀錄存卷可查（見108年度偵字第182
    44號卷《下稱偵卷一》第79、81頁，109年度他字第2183號卷《
    下稱他卷》第115頁），此部分事實首堪認定。
　㈡證人蔡姓外送員於偵查中證稱：我是拉拉快遞外送員，本物
    件是含收件及取件，運費240元，我於108年12月2日晚上約1
    1點半到萬華找寄件人，寄件人有點怪怪的，他叫我在外面
    等一下，一陣子才出來拿了1包東西給我，運送的物品是1個
    小盒子，上面有1個洞，裏面沒有看到東西，只看到1個塑膠
    袋、1個長條保麗龍，還有1個小紙盒，我覺得很奇怪，而且
    公司宣導晚上送件如果發現是毒品就拒絕運送，我怕會卡到
    運送毒品案件，好奇打開來看，發現塑膠袋有結晶體狀的東
    西。因為收件跟取件，APP可以看得出我的行蹤，所以我想
    說到目的地後找附近的派出所，就找到社子派出所請警察協
    助，有便衣警察陪同我去送件。我載警察，收貨的不敢出現
    ，最後要離開時才出現，他說怎麼那麼久，我就謊稱我去吃
    飯後才過來，他就拿300元給我，我跟他說是240元，還找他
    60元，他說不用找了，我還是找給他。我認為他是實際收件
    人，因為他知道運費多少錢，而且知道所收的物品是沒有重
    量的東西，他收了物品之後看了一下就往包包裏面放，沒有
    現場拆。之後警察出現，並表明身分，他說他所收的物品是
    硬碟，警察就當場檢驗該物品，確認是安非他命等語（見偵
    卷一第93至95、175至179頁）。又本案包裹內放有白色結晶
    物之塑膠袋1包經送交通部民用航空局航空醫務中心鑑驗結
    果，檢出第二級毒品甲基安非他命之成分等節，有臺北市政
    府警察局士林分局108年12月3日搜索扣押筆錄、扣押物品目
    錄表、交通部民用航空局航空醫務中心108年12月16日航藥
    鑑字第0000000 號毒品鑑定書各1份、警方現場檢驗毒品畫
    面截圖6張、扣案物照片3張等存卷可查（見偵卷一第49至53
    、57、77至78、115頁，他卷第71至73頁）。酌以蔡姓外送
    員陳稱與被告二人並無仇恨（見偵卷一第177頁），被告等
    於原審亦稱其等於本案前不認識蔡姓外送員（見原審卷第17
    7、194頁）。衡情外送員一般向客戶取貨、送貨，倘發現或
    主觀認為客戶為同志，實無必要當面質疑客戶是同志；況縱
    使蔡姓外送員有被告黃偉杰所述質疑性向、等候較久等情況
    ，亦難認蔡姓外送員有因此花費本案遭查扣之甲基安非他命
    用以誣陷被告之動機及必要，況且其若誣陷未成，反恐遭警
    查獲其非法持有甲基安非他命之犯行，是其證詞之可信度甚
    高。辯護人雖以蔡姓外送員為何未選擇較近之派出所報案，
    而至社子派出所報案，質疑蔡姓外送員掉包云云，然蔡姓外
    送員已說明為何至社子派出所報案之緣由如上，且至何派出
    所報案，與有無掉包，實屬二事，故辯護人所辯，要屬無據
    。
　㈢又蔡姓外送員於108年12月3日凌晨0時17分許，持本案包裹至
    社子派出所，向警方稱疑似載運到毒品而尋求協助，且本案
    包裹之最外層紙盒蓋上有1圓孔，可透過該圓孔看見內放有
    保麗龍、塑膠袋及香煙盒等節，業經證人即社子派出所警員
    謝仲洋、劉韋翔、湯為丞於原審審理時證述甚詳（見原審卷
    第156至158 、345至346、349至352頁），並有本案包裹照
    片、甲基安非他命1包之照片共4張及社子派出所監視器畫面
    翻拍照片2張附卷可參（見偵卷一第67頁至第71頁）。再者
    證人即陪同蔡姓外送員交貨之警員謝仲洋於原審審理時證述
    ：當時怕收件人起疑，所以只有我陪同蔡姓外送員找收件人
    ，其他警員則在其他地方等待確定收件後才過來；到場後，
    收件人張詠岱跟外送員互相以電話聯繫，之後張詠岱一過來
    取件時就說「怎麼這麼晚」，他就直接拿著盒子，沒有表示
    其他異狀或懷疑，因為他是先拿盒子後才付外送費，所以確
    認該盒子就是他要的；張詠岱付完錢後，我才直接表明身分
    為警察，張詠岱立刻就說「東西不是我的」，且神色慌張，
    我問他檢驗看這是什麼東西，他同意後，我有做簡易毒品測
    試，測試後顯示有安非他命反應，驗完後我問他如何解釋，
    他無法解釋，只一直強調他要的是隨身碟，並非此物，我們
    就當場逮捕張詠岱，測試完畢後張詠岱說我們是釣魚等語甚
    詳（見原審第156至161、167至169頁）。是以被告張詠岱於
    警員謝仲洋表明身分後，在未拆開本案包裹確認內容物之情
    況下，即神色慌張否認該物為其所有，可徵被告張詠岱應知
    本案包裹內藏有毒品類之違禁物，方有此反應。
　㈣被告等雖辯稱因被告張詠岱受被告黃偉杰委託設計LOGO，故
    請被告黃偉杰寄送隨身碟給被告張詠岱，被告黃偉杰交寄之
    物品為隨身碟，並非毒品云云。徵以被告張詠岱於警詢中供
    稱：黃偉杰最近要做蝦皮購物拍賣，我幫他設計LOGO，因公
    務上需求，他要將硬碟寄給我，等我修改完後再寄還給他，
    包裹內容應該是16GB硬碟（應係指隨身碟），我與他沒有簽
    約，我們之間幾乎沒有酬金支付，我於108年12月2日約23時
    主動以LINE連繫他，說我需要鹽燈（代表硬碟之意），並叫
    拉拉快遞外送員幫我向他收取鹽燈，我不願意提供LINE密碼
    給警方等語（見偵一卷第36、42至43頁）；其於偵查中供稱
    ：我用LINE聯繫黃偉杰，請他把UBS快點拿給我，因他要在
    蝦皮做拍賣網站，需要LOGO，我之前已陸續幫他設計，前幾
    天他希望修改成圓形，我請他提供空白UBS，我想將我設計
    好的LOGO存檔在裡面給他，但我還沒設計好；之前我有用LI
    NE先傳我的設計給他看過，但我傳給他後就刪掉了，黃偉杰
    的手機應該還有該圖片云云（見偵一卷第99至101頁）。依
    據被告張詠岱上開供詞，可知其當時並未完成LOGO設計，則
    焉須於深夜時分請快遞向被告黃偉杰拿取隨身碟？又其既然
    係無酬幫忙被告黃偉杰，為何不請被告黃偉杰支付快遞費用
    240元，而須自行支付此費用？且其既然主張此為正常委託
    設計及交寄物品，並表示係以LINE與被告黃偉杰聯繫此事，
    為何拒絕提供警方其LINE密碼方便警方立即查證以還其清白
    ？更無法提供其所設計之LOGO檔案或圖樣給檢警，以實其說
    ？甚至一般人均無以「鹽燈」代指「隨身碟」，其卻用此暗
    語要求被告黃偉杰交寄物品，顯係怕遭警查獲，而使用「鹽
    燈」代指「甲基安非他命」。再酌以被告黃偉杰於原審係供
    稱：我請張詠岱幫我做LOGO，我們透過UBS往返，如果認為
    有問題就還給他，這不是第1次用這方式運送，已經很多次
    等語（見原審卷第57頁）。是被告黃偉杰所述顯與被告張詠
    岱上開所稱之前係以LINE傳設計給被告黃偉杰看、要被告黃
    偉杰寄空白UBS等節不符。凡此均足證被告張詠岱並未幫被
    告黃偉杰設計LOGO，且扣案之甲基安非他命即為其要求被告
    黃偉杰交寄之物品無疑。是被告等上開所辯，要無可取。至
    被告張詠岱雖於原審提出設計圖，主張其確有受黃偉杰委託
    設計LOGO云云（見原審卷第79至109頁），然其提出時間為1
    10年1月8日，距離為警查獲時間已1年有餘，自無從證明其
    於108年12月2日已受黃偉杰委任，並曾傳設計圖初稿予黃偉
    杰等事實；況依被告黃偉杰警詢所述，被告張詠岱為警查獲
    後有告知遭警發現寄送包裹內有毒品之事實（見偵二卷第74
    至75頁），倘被告張詠岱確曾幫被告黃偉杰設計LOGO，並曾
    以LINE傳LOGO圖樣給被告黃偉杰，自應向被告黃偉杰索取此
    部分LINE對話內容及所傳圖樣，以便證明其等所述屬實，還
    其等清白，然被告等始終未能提出此部分證據，益足證被告
    等所辯並非事實。
　㈤再者，被告黃偉杰①於102年間因持有第二級毒品案件，經臺
    灣臺北地方法院101年度簡字第3657號判刑確定，②於103年
    間因施用毒品，經臺灣臺北地方法院102年度毒聲更一字第2
    號裁定送觀察勒戒，③於103年間因違反藥事法案件，經臺灣
    臺北地方法院103年度審簡上字第30號判刑確定，④於107年
    間因施用第二級毒品案件，經臺灣新北地方法院106年度簡
    字第8277號判決確定等情，有本院被告前案紀錄表可佐；復
    於109年5月28日為警查獲時，又扣得甲基安非他命2包（1包
    淨重0.425公克、1包淨重0.085公克）等物，業據被告黃偉
    杰於警詢時供述明確（見109年度毒偵字第997號卷第16、17
    頁），並有臺北市政府警察局士林分局109年5月28日搜索扣
    押筆錄、扣押物品目錄表及交通部民用航空局航空醫務中心
    109年6月10日航藥鑑字第0000000號毒品鑑定書各1份在卷可
    稽（見109年度毒偵字第997號卷第30至31、76頁）。可見被
    告黃偉杰確實有管道可輕易取得第二級毒品無疑。再佐以上
    開證人蔡姓外送員、警員謝仲洋等人之證詞及扣案之本案包
    裹內放有甲基安非他命1包等事證，已足以認定被告等有本
    案利用拉拉快遞運送本案遭查扣之甲基安非他命之事實。　
　㈥被告等辯護人雖辯稱蔡姓外送員證稱紙盒無完全包裝，有違
    常情，且被告張詠岱從拉拉快遞系統已知蔡姓外送員在社子
    派出所，仍敢去取貨，可見被告等寄送之物非毒品，本案警
    方未驗指紋，蒐證有瑕疵云云。然蔡姓外送員係因擔心卡到
    運送毒品而打開紙盒後發現塑膠袋內有結晶體狀物等情，業
    據證人蔡姓外送員於偵查中證述明確（見偵一卷第93至95頁
    ）。而本案包裹之包裝係以有1圓孔之紙盒，內裝保麗龍、
    香菸盒、內放有甲基安非他命之塑膠袋1包，而塑膠袋係放
    在香菸盒內等節，有本案包裹照片、甲基安非他命1包之照
    片共4張在卷可參（見偵卷一第67至69頁），可見被告黃偉
    杰雖以有圓孔之紙盒為最外層之包裝，但亦以保麗龍阻擋該
    圓孔，並將扣案毒品藏放在香菸盒內，以防他人輕易看出內
    有毒品。是本案查扣之毒品確實係層層包裝，尚難以蔡姓外
    送員有擅自開啟本案包裹之行為，即認被告等未運送毒品。
    又被告張詠岱於警詢、偵查及原審均未曾表示其有於等待收
    貨過程中打開拉拉快遞之APP追蹤本案包裹之位置，而發現
    蔡姓外送員滯留在社子派出所之情節，且被告張詠岱僅於蔡
    姓外送員到場時詢問怎麼這麼久等語，此經證人蔡姓外送員
    、謝仲洋證述如前，是被告張詠岱及其辯護人空言稱被告張
    詠岱在取貨前已知悉蔡姓外送員在社子派出所云云，要無可
    取。再蔡姓外送員以運送為業，並非從事犯罪偵查工作之人
    ，自難苛求其具有保全證據完整性之知識，尚難以蔡姓外送
    員未慮及事後恐需採驗指紋而直接打開本案包裹，致警方認
    本案包裹已遭拆封而未採集指紋送驗，而為被告等有利之認
    定。　
　㈦另被告張詠岱辯稱：縱使法院認為其為供自己吸食毒品而購
    入甲基安非他命，然其僅為收貨人，客觀上只待在自己住處
    ，根本無為使他人運輸毒品行為存在云云。惟按毒品危害防
    制條例所謂之「運輸」，係指轉運輸送而言，亦即由一地轉
    運輸送至另一地，不以由外國輸送至本國，或由本國運輸至
    外國為限，在本國境內之轉運輸送亦屬之，至於運輸之動機
    目的是否意在圖利，係在為己或為他人，運輸之方法為海運
    、空運、陸運均非所問，零星夾帶或短途持送者，固得斟酌
    實際情形依持有毒品罪論科，然係指無運輸或販賣之意圖單
    純持有毒品者而言，非謂凡零星夾帶或短途持送毒品者，不
    問其犯意如何概論以持有毒品之罪（最高法院93年度台上字
    第5881號、106年度台上字第3006號刑事判決意旨可資參照
    ）。又所謂運輸，則指行為人基於運送之意思，將犯罪構成
    要件所定之物品，從甲地移至乙地而言，自運送過程觀之，
    雖行為人對於該物同具有實力支配關係，但所重者，係二地
    間之距離與輸運之作用、目的，而由於運輸之作用，伴有擴
    散物品之現象、結果，立法者有時特別加重刑責，以之與製
    造、販賣並列之情形。一般而言，從實力支配之角度出發，
    運輸可以包含持有；但從距離與運送目的以觀，持有不等於
    運輸，如二種行為類型各有規範禁止，即不能祇論持有，而
    置運輸於不顧，否則當有評價不足（最高法院100年度台上
    字第5121號刑事判決意旨參照）。本件因被告等否認犯行而
    無從得悉其等利用拉拉快遞輸送系爭毒品之緣由，然被告等
    利用拉拉快遞將原由被告黃偉杰持有之毒品交付蔡姓外送員
    運送至被告張詠岱指定地點，雖運輸毒品之數量不多、起運
    地至目的地均在同一縣市，然已由一地轉運輸送至另一地，
    伴有擴散毒品之現象，揆諸前揭說明，縱為短程或零星持送
    ，亦無礙於運輸毒品罪之成立，被告張詠岱此部分所辯，亦
    無可採。
  ㈧綜上所述，被告等所辯上情，無非卸責之詞，不足採信。本
    件事證明確，被告等犯行，堪以認定，應依法論科。
二、論罪：
　㈠被告等行為後，毒品危害防制條例第4條業於109年1月15日修
    正公布，並自同年7月15日施行。修正前毒品危害防制條例
    第4條第2項規定「製造、運輸、販賣第二級毒品者，處無期
    徒刑或7年以上有期徒刑，得併科新臺幣1,000萬元以下罰金
    」；修正後則規定「製造、運輸、販賣第二級毒品者，處無
    期徒刑或10年以上有期徒刑，得併科新臺幣1,500萬元以下
    罰金」，經比較修正前後之規定，構成要件均未變更，然有
    期徒刑及罰金之刑度均較修正前提高。是比較新舊法之結果
    ，以修正前之規定對被告等較為有利，依刑法第2條第1項前
    段規定，應適用行為時即修正前毒品危害防制條例第4條第2
    項之規定。
　㈡查被告等利用不知情之蔡姓外送員向被告黃偉杰領取本案包
    裹，已完成交貨程序，著手運輸行為之實行，惟尚未起運離
    開現場即為蔡姓外送員發現有異並送警局處理，而未遂行運
    輸犯行。是核被告等所為，均係犯修正前毒品危害防制條例
    第4條第6項、第2項之運輸第二級毒品未遂罪。被告黃偉杰
    著手運輸前持有第二級毒品、被告張詠岱為警逮捕前持有第
    二級毒品之行為，均應為運輸未遂之高度行為所吸收，不另
    論罪。公訴意旨認被告等運輸毒品已達既遂階段，尚無可採
    ，惟既遂、未遂為犯罪之態樣，不涉及罪名之變更，自毋庸
    變更起訴法條。被告等就上開犯行，有犯意聯絡及行為分擔
    ，為共同正犯。又被告等利用不知情之蔡姓外送員為本件犯
    行，為間接正犯。
　㈢被告黃偉杰前因施用毒品案件，經臺灣新北地方法院106年度
    簡字第8277號判處有期徒刑4月，於107年4月26日易科罰金
    執行完畢，有本案被告前案紀錄表可稽，其於有期徒刑執行
    完畢後，5年內故意再犯本案有期徒刑以上之罪，為累犯，
    審酌司法院釋字第775號解釋意旨，認被告黃偉杰前案執行
    完畢之案件為毒品案件，又再犯同屬毒品危害防制條例之本
    案，顯見其對於刑罰之反應力薄弱，適用累犯之規定加重，
    亦不致生其所受之刑罰超過其所應負擔罪責而有過苛之虞，
    除無期徒刑部分依法不得加重外，應依刑法第47條第1項規
    定加重其刑。
　㈣被告等已著手運輸第二級毒品犯罪行為之實行而不遂，為未
    遂犯，均依刑法第25條第2項規定減輕其刑。
　㈤按犯毒品危害防制條例第4條至第8條、第10條或第11條之罪
    ，供出毒品來源，因而查獲其他正犯或共犯者，減輕或免除
    其刑，毒品危害防制條例第17條第1項定有明文。查被告張
    詠岱經警逮捕後，雖供稱寄交本案包裹之人為被告黃偉杰，
    然其始終未曾供稱被告黃偉杰為交寄本案查扣毒品之人，亦
    即其否認毒品來源為被告黃偉杰，自無毒品危害防制條例第
    17條第1項規定之適用，是被告張詠岱之辯護人主張被告張
    詠岱有上開規定之適用云云，要屬無稽。
　㈥次按犯罪之情狀顯可憫恕，認科以最低度刑仍嫌過重者，得
    酌量減輕其刑，刑法第59條定有明文。考其立法意旨，科刑
    時原即應依同法第57條規定審酌一切情狀，尤應注意該條各
    款所列事項，以為量刑標準。刑法第59條所謂「犯罪之情狀
    顯可憫恕」，自係指裁判者審酌第57條各款所列事項以及其
    他一切與犯罪有關之情狀之結果，認其犯罪足堪憫恕者而言
    （即犯罪另有其特殊之原因與環境等等），即必於審酌一切
    之犯罪情狀，在客觀上顯然足以引起一般同情，認為縱予宣
    告法定最低刑度猶嫌過重者，始有其適用（最高法院45年台
    上字第1165號、51年台上字第899號判例意旨參照）。而修
    正前運輸第二級毒品罪之法定刑為無期徒刑或7年以上有期
    徒刑，得併科1,000萬元以下罰金，然同為運輸第二級毒品
    之人，其原因動機不一，犯罪情節未必盡同，其運輸行為所
    造成危害社會之程度，自因個案而異，惟法律科處此類犯罪
    ，所設法定最低本刑則屬相同，殊難謂為非重。審酌被告等
    運輸第二級毒品，對他人生命、身體及社會治安造成潛在危
    險，行為固然可議，惟本件被告等運輸之毒品，驗前淨重僅
    0.834公克，數量不多，且交付蔡姓外送員後旋為其發現有
    異並報警查獲，審酌上開情節，比例衡量後，認被告等經依
    刑法第25條第2項減刑後再科最低度刑，仍嫌過重，難謂符
    合罪刑相當性及比例原則，實屬情輕法重，在客觀上足以引
    起一般之同情，尚有堪資憫恕之處，均依刑法第59條規定，
    減輕其刑，並就被告黃偉杰先加（累犯）後遞減之（刑法第
    25條第2項、第59條）、被告張詠岱依法遞減之（刑法第25
    條第2項、第59條）。
三、上訴駁回之理由
  ㈠原審以被告等犯行事證明確，依法論罪，並審酌被告等明知
    第二級毒品足以戕害他人健康，並對社會治安造成潛在危害
    ，其等所為助長毒品散布，自應予非難，惟查其等所運輸之
    甲基安非他命未實際散布流入市面即經查獲，對社會尚未造
    成重大不可彌補之損害，另考量被告等所運輸之毒品數量不
    多，兼衡其等犯後否認犯行之態度，及被告張詠岱陳稱為研
    究所畢業之教育程度、已婚、從事影片設計、收入不定之家
    庭生活狀況；被告黃偉杰陳述為大學畢業之教育程度、未婚
    、擔任董事長特助、月薪4萬5,000元之家庭生活狀況等一切
    情狀，就被告張詠岱、黃偉杰各量處有期徒刑2年、2年1月
    ，並沒收扣案之行動電話1支、本案包裹1個及就扣案之甲基
    安非他命1包宣告沒收銷燬之。經核其認事用法及沒收、銷
    燬之諭知均無違誤，量刑亦屬允當，應予維持。
  ㈡被告等及其辯護人仍執前詞，否認犯行，提起上訴，惟均業
    據本院逐一論駁說明如前，是被告等上訴為無理由，應予駁
    回。
據上論斷，應依刑事訴訟法第368條，判決如主文。
本案經檢察官莊富棋提起公訴，檢察官卓俊吉到庭執行職務。
中　　華　　民　　國　　111 　年　　2 　　月　　24　　日
                  刑事第二庭    審判長法　官 遲中慧
                                      法　官 邱筱涵
                                      法　官 李世華
以上正本證明與原本無異。
如不服本判決，應於收受送達後20日內向本院提出上訴書狀，其
未敘述上訴之理由者並得於提起上訴後20日內向本院補提理由書
（均須按他造當事人之人數附繕本）「切勿逕送上級法院」。
                                      書記官 莊佳鈴
中　　華　　民　　國　　111 　年　　2 　　月　　24　　日
附錄：本案論罪科刑法條
修正前毒品危害防制條例第4條第2項、第6項
製造、運輸、販賣第二級毒品者，處無期徒刑或7年以上有期徒
刑，得併科新臺幣1,000萬元以下罰金。
前5項之未遂犯罰之